# 请教：股票期权

提问人：llcwing 时间：2010-06-19 17:33:24
请教：公司 2002 年发了个股票期权，规定公司每年需盈利达到10%才能行使期权。公司，并按了Black-Schole模式计算出公允价值为300 万。
公司在 2002 ～ 2005 年间，每年摊销 100 万。
借：管理费用 100 万 贷：资本公积 100 万
在 2006 年时候，发现公司 05 年达不到10%的盈余，因此需要冲回之前的已进入费用的部分：
借：资本公积 300 万 贷：管理费用 300 万
请教：可以冲回吗？可以冲回的话是冲管理费用还是计入营业外收入呢？

回答人：chenyiwei
回复 楼主 llcwing 的帖子你说的背景信息太简单了。只能就你所提供的信息，在假定没有其他需要考虑的特殊因素的前提下简单分析： 本案例中的可行权条件是企业的盈利，这属于非市场业绩条件。根据准则规定，非市场业绩条件所决定的是授予权益工具的数量，而不是权益工具的授予日公允价值。如果等待期内某一年的盈利状况未达到非市场业绩条件的规定导致最终无法行权，则授予的权益工具数量为零，也就是最终该项股份支付累计确认的费用为零。所以因为非市场业绩条件未能满足而不能行权，原先累计确认的费用是可以冲回的，冲回时冲减当期管理费用，不是计入营业外收入。

回答人：chenyiwei
回复 藤椅 llcwing 的帖子这些都是根据准则规定可以推导出来的，建议仔细阅读 2008 版讲解和解释 3 号。